nl: Compatibele afwerking snaarinstrument: Nitrocellulose-lak; Olie-afwerking; Polyester; Polyurethaan; Schellak/politoer; Onbewerkt hout; Universeel/alle afwerkingen; Vernis; Overige
de: Kompatible Oberflächenfinish von Saiteninstrumenten: Nitrozelluloselack; Öl-Finish; Polyester; Polyurethan; Schellack/Schellackpolitur; Unbehandeltes Holz; Universal/Alle Finishes; Lack; Sonstige
it: Finitura dello strumento a corde compatibile: Lacca alla nitrocellulosa; Finitura a olio; Poliestere; Poliuretano; Gommalacca/Finitura a tampone; Legno grezzo; Universale/Tutte le finiture; Vernice; Altro
fr: Finition adaptée aux instruments à cordes: Laque nitrocellulosique; Finition à l’huile; Polyester; Polyuréthane; Gomme-laque/vernis au tampon; Bois brut; Universel/toutes finitions; Vernis; Autre
ja: 対応弦楽器仕上げ: ニトロセルロースラッカー; オイルフィニッシュ; ポリエステル; ポリウレタン; シェラック/フレンチポリッシュ; 無塗装木材; ユニバーサル/すべての仕上げ; ニス; その他
cs: Povrchová úprava vhodná pro strunné nástroje: Nitrocelulózový lak; Olejová povrchová úprava; Polyester; Polyuretan; Šelak / francouzská politura; Nedokončené dřevo; Univerzální / všechny povrchové úpravy; Lak; Jiné
pl: Zgodne wykończenie instrumentu strunowego: Lakier nitrocelulozowy; Wykończenie olejowe; Poliester; Poliuretan; Szelak / Politura francuska; Surowe drewno; Uniwersalne / Wszystkie wykończenia; Werniks; Inne
sk-SK: Kompatibilná úprava sláčikového nástroja: Nitrocelulózový lak; Olejová úprava; Polyester; Polyuretán; Šelak/francúzska politúra; Povrchovo neupravené drevo; Univerzálna/všetky úpravy; Lak; Iné
hu: Kompatibilis húros hangszer felülete: Nitrocellulóz lakk; Olajbevonat; Poliészter; Poliuretán; Sellak/politúr; Kezeletlen fa; Univerzális/minden felületkezelés; Lakkbevonat; Egyéb
lt-LT: Suderinama styginio instrumento apdaila: Nitroceliuliozės lakas; Aliejinė apdaila; Poliesteris; Poliuretanas; Šelakas / prancūziškas poliravimas; Neapdorota mediena; Universali / visos apdailos; Lakas; Kita
en: Compatible string instrument finish: Nitrocellulose lacquer; Oil finish; Polyester; Polyurethane; Shellac/French polish; Unfinished wood; Universal/All finishes; Varnish; Other
es: Acabado de instrumentos de cuerdas compatible: Laca de nitrocelulosa; Acabado al aceite; Poliéster; Poliuretano; Goma laca/pulido francés; Madera sin acabado; Universal/todos los acabados; Barniz; Otro
th: พื้นผิวของเครื่องดนตรีประเภทสายที่ใช้งานร่วมกันได้: แลกเกอร์ไนโตรเซลลูโลส; เคลือบน้ำมัน; โพลีเอสเตอร์; โพลียูรีเทน; เชลแล็ก/เฟรนช์โพลิช; ไม้ไม่เคลือบผิว; อเนกประสงค์/ทุกพื้นผิว; วานิช; อื่นๆ
vi: Lớp sơn phủ nhạc cụ có dây tương thích: Sơn mài Nitrocellulose; Lớp hoàn thiện bằng dầu; Polyester; Polyurethane; Cánh kiến/Đánh bóng kiểu Pháp; Gỗ mộc; Đa năng/Mọi lớp hoàn thiện; Vecni; Khác
el: Συμβατό φινίρισμα έγχορδου οργάνου: Λάκα νιτροκυτταρίνης; Φινίρισμα με λάδι; Πολυεστέρας; Πολυουρεθάνη; Γομαλάκα/γαλλικό λούστρο; Ακατέργαστο ξύλο; Γενικής χρήσης/Όλα τα φινιρίσματα; Βερνίκι; Άλλο
fi: Yhteensopiva jousisoittimen pintakäsittely: Nitroselluloosalakka; Öljyviimeistely; Polyesteri; Polyuretaani; Sellakka / ranskalainen kiillotus; Käsittelemätön puu; Universaali / kaikki viimeistelyt; Lakka; Muu
pt-PT: Acabamento compatível para instrumentos de cordas: Laca de nitrocelulose; Acabamento a óleo; Poliéster; Poliuretano; Goma-laca/polimento francês; Madeira não tratada; Universal/todos os acabamentos; Verniz; Outro
nb: Kompatibel overflatebehandling på strengeinstrument-: Nitrocelluloselakk; Oljefinish; Polyester; Polyuretan; Skjellakk / fransk politur; Ubehandlet tre; Universell / alle utførelser; Lakk; Annet
zh-CN: 适用弦乐器表面处理: 硝基清漆; 油面漆; 聚酯纤维; 聚氨酯; 虫胶漆/法式擦光; 未涂装木材; 通用/所有面漆; 清漆; 其他
pt-BR: Acabamento de instrumento de cordas compatível: Verniz de nitrocelulose; Acabamento a óleo; Poliéster; Poliuretano; Goma laca/Polimento francês; Madeira crua; Universal/Todos os acabamentos; Verniz; Outro
sl-SI: Združljiv premaz za godala: Nitrocelulozni lak; Oljni premaz; Poliester; Poliuretan; Šelak/francoska politura; Neobdelan les; Univerzalno/vsi premazi; Lak; Drugo
ko: 호환 현악기 마감: 니트로셀룰로오스 래커; 오일 피니시; 폴리에스터; 폴리우레탄; 셸락/프렌치 폴리시; 미마감 목재; 범용/모든 피니시; 바니시; 기타
sv: Kompatibel stränginstrumentyta: Nitrocellulosalack; Oljefinish; Polyester; Polyuretan; Schellack/fransk polering; Obehandlat trä; Universell/alla ytbehandlingar; Lack/fernissa; Övrigt
hr-HR: Kompatibilna završna obrada žičanog glazbala: Nitrocelulozni lak; Uljni premaz; Poliester; Poliuretan; Šelak / francuska politura; Neobrađeno drvo; Univerzalno / sve završne obrade; Lak; Ostalo
bg-BG: Съвместимо покритие на струнен инструмент: Нитроцелулозен лак; Маслено покритие; Полиестер; Полиуретан; Шеллак/френска политура; Необработено дърво; Универсално/Всички покрития; Лак; Друго
tr: Uyumlu telli çalgı kaplaması: Nitroselüloz lake; Yağlı cila; Polyester; Poliüretan; Gomalak/Fransız cilası; Cilasız ahşap; Evrensel/tüm cilalar; Vernik; Diğer
ru: Совместимая отделка струнного инструмента: Нитроцеллюлозный лак; Масляное покрытие; Полиэстер; Полиуретан; Шеллак / французская полировка; Необработанное дерево; Универсальная / любые покрытия; Лак; Другое
da: Kompatibel finish til strengeinstrumenter: Nitrocelluloselak; Olie-finish; Polyester; Polyurethan; Schellak/fransk polering; Ubehandlet træ; Universal/alle overflader; Lak; Andet
ro-RO: Finisaj compatibil pentru instrumente cu corzi: Lac nitrocelulozic; Finisaj cu ulei; Poliester; Poliuretan; Șelac / French polish; Lemn nefinisat; Universal/Toate finisajele; Lac (vernis); Altele
zh-TW: 相容弦樂器表面處理: 硝化纖維亮光漆; 油性塗料; 聚酯纖維; 聚氨酯; 蟲膠/法式拋光; 未加工木材; 通用/所有表面處理; 清漆; 其他